【裁判字號】    99,上訴,2981
【裁判日期】    990924
【裁判案由】    違反槍砲彈藥刀械管制條例
【裁判全文】
臺灣高等法院刑事判決                99年度上訴字第2981號
上  訴  人
即  被  告  甲○○
上列上訴人即被告因違反槍砲彈藥刀械管制條例案件，不服臺灣
板橋地方法院99年度訴字第278 號，中華民國99年6 月1 日第一
審判決（起訴案號：臺灣板橋地方法院檢察署98年度偵字第1109
6 號），提起上訴，本院判決如下：
    主  文
上訴駁回。
    理  由
一、按不服地方法院之第一審判決而上訴者，應向管轄第二審之
    高等法院為之。上訴書狀應敘述具體理由，上訴書狀未敘述
    上訴理由者，應於上訴期間屆滿後20日內補提理由書於原審
    法院，逾期未補提者，原審法院應定期間先命補正；第二審
    法院認為上訴書狀未敘述理由或上訴有第362 條前段之情形
    者，應以判決駁回之，但其情形可以補正而未經原審法院命
    其補正者，審判長應定期間先命補正，刑事訴訟法第361 條
    、第367 條，分別定有明文。所謂上訴書狀應敘述具體理由
    ，必係依據卷內既有訴訟資料或提出新事證，指摘或表明第
    一審判決有何採證認事、用法或量刑等足以影響判決本旨之
    不當或違法，而構成應予撤銷之具體事由，始克當之（例如
    ：依憑證據法則具體指出所採證據何以不具證據能力，或依
    憑卷證資料，明確指出所為證據證明力之判斷如何違背經驗
    、論理法則）；倘僅泛言原判決認定事實錯誤、違背法令、
    量刑失之過重或輕縱，而未依上揭意旨指出具體事由，或形
    式上雖已指出具體事由，然該事由縱使屬實，亦不足以認為
    原判決有何不當或違法者（例如：對不具有調查必要性之證
    據，法院未依聲請調查亦未說明理由，或援用證據不當，但
    除去該證據仍應為同一事實之認定），皆難謂係具體理由，
    俾與第二審上訴制度旨在請求第二審法院撤銷、變更第一審
    不當或違法之判決，以實現個案救濟之立法目的相契合，並
    節制濫行上訴（最高法院97年度臺上字第892 號判決參照）
    。是以上訴人之上訴書狀或補提之上訴理由書，雖有敘述上
    訴理由，惟並未具體敘述第一審判決有上述違法、不當情形
    ，即與未敘述具體理由無異，其所為上訴，即不符合上訴之
    法定要件。
二、經查，本件原審以上訴人即被告甲○○（簡稱被告）於警詢
    、偵查、原審審理時之自白、證人黃柏惟、詹國成、羅世宏
    於警詢、證人詹國成、羅世宏於偵查之證述，及查獲現場照
    片7 幀、紅螞蟻卡拉OK店監視器錄影畫面翻拍照片6 幀、內
    政部警政署警政e 網通受理報案e 化平台系統、內政部警政
    署刑事警察局民國（下同）98年5 月4 日刑鑑字第09800509
    08號鑑驗書，以及具殺傷力之仿BERETTA 廠92FS型半自動手
    槍換裝土造金屬槍管之改造手槍1 把（含彈匣1 個，槍枝管
    制編號：0000000000號）暨制式子彈3 顆扣案等為據，認定
    被告明知非經主管機關許可，不得持有槍砲彈藥刀械管制條
    例所管制具有殺傷力之各類槍枝及子彈，竟於98年2 月27日
    14 時 許，在臺北縣板橋市某遊戲網咖前，向真實姓名、年
    籍不詳綽號「阿宏」之成年男子借用具殺傷力之仿BERETTA
    廠92FS型半自動手槍換裝土造金屬槍管之改造手槍1 把（含
    彈匣1 個，槍枝管制編號：0000000000號）及制式子彈6 顆
    ，而未經許可持有之。又意圖為自己不法所有之犯意，於同
    年月28日19時許，在臺北縣板橋市○○道路之南興橋下，持
    螺絲起子1 支（不能證明客觀上可供兇器使用）拆卸竊取由
    乙○○所有停放在該處之車牌號碼P4─0573號自小客車車牌
    2 面，得手後懸掛在其向「阿宏」所借取之自用小客車上，
    並於同年3 月1 日1 時10分許，攜帶前開槍、彈，駕駛上開
    已懸掛車牌號碼P4─0573號自小客車，搭載不知情之詹國成
    至臺北縣板橋市○○○路150 號1 樓「紅螞蟻卡拉OK」店找
    尋凱奇，惟因凱奇不在，遂憤而拿出上開槍枝，打開自小客
    車天窗，持槍朝天窗外對空連續擊發3 槍後駛離，嗣經「紅
    螞蟻卡拉OK」員工報警循線於同年4 月10日16時30分拘提甲
    ○○到案，並於同日17時10分許，在臺北縣新莊市○○路○
    段68號旁防火巷內查扣甲○○所藏放之上開改造槍枝1 把及
    制式子彈3 顆等事實，另審酌槍砲、彈藥屬於高度危險之物
    品，非經主管機關許可不得擅自持有，以維社會大眾安全，
    被告未經許可，無故持有上開改造槍枝、子彈，並對空鳴槍
    以發洩怒氣，且未繳交治安機關，嚴重危害社會安全，兼衡
    其素行、智識程度、犯罪之手段、所生危害及犯後坦承犯行
    ，態度良好等一切情狀，分別論處被告未經許可，持有可發
    射子彈具有殺傷力之改造手槍罪，量處有期徒刑3 年2 月，
    併科罰金新臺幣（下同）5 萬元，罰金如易服勞役，以新臺
    幣1 千元折算1 日，扣案之仿BERETTA 廠半自動手槍製造之
    改造槍枝1 支（含彈匣1 個，槍枝管制編號：0000000000號
    ）及制式子彈2 顆均沒收；另論處竊盜罪，量處有期徒刑5
    月；並就有期徒刑部分定應執行刑為有期徒刑3 年4 月，並
    諭知將上開扣案槍彈沒收等情，均已詳敘其所憑證據、認定
    理由及量刑依據，衡諸被告所犯上開2 罪之法定刑度及宣告
    刑加以比較，從形式上觀察並無任何採證認事、用法或量刑
    之不當或違法。被告收受判決後提起本件第二審上訴，其上
    訴理由略稱：被告之所以持具殺傷力之改造手槍對空鳴槍，
    乃因一時氣憤所致，並未造成無辜者之人身傷害，且亦配合
    警方交出所持之槍彈，並始終坦承所有犯行，無非係被告犯
    後心生悔悟，願意接受法律制裁，請求能依刑法第57條（上
    訴狀誤載為17條）及第59條規定予以酌情減輕刑責，而原審
    就被告持有可發射子彈具有殺傷力之改造手槍罪部分，判處
    被告有期徒刑3 年2 月，實與一般論持有改造槍枝罪之量刑
    無異，被告並未因此享有自白及犯後態度良好而減刑之優惠
    等語。惟查，刑法第57條刑之酌科以及第59條刑之酌減，均
    屬法院依職權裁量之事項，原審判決就被告之量刑，已就上
    訴意旨指摘之事項加以審酌，核與原審判決未予以酌減，均
    未逾越職權，亦未違反比例原則，並無違誤之處。本件被告
    上訴意旨並未依據卷內既有訴訟資料提出新事證，以指摘或
    表明第一審判決有何採證認事、用法或量刑等足以影響判決
    本旨之不當或違法，要難謂其上訴書狀已經敘述具體理由，
    揆諸上開規定及說明，本件上訴顯無具體理由而不合法定程
    式，應予駁回，並不經言詞辯論為之。
三、據上論斷，應依刑事訴訟法第367 條前段、第372 條，判決
    如主文。
中    華    民    國    99    年    9     月    24    日
                    刑事第十九庭審判長法  官  鄧振球
                                      法  官  彭幸鳴
                                      法  官  潘翠雪
以上正本證明與原本無異。
槍砲部分如不服本判決，應於收受送達後10日內向本院提出上訴
書狀，其未敘述上訴之理由者並得於提起上訴後10日內向本院補
提理由書（均須按他造當事人之人數附繕本）「切勿逕送上級法
院」。
竊盜部分不得上訴。
                                      書記官  邵淑津
中    華    民    國    99    年    9     月    28    日

司法院資訊處製作；財團法人民間司法改革基金會備份。
